臺灣高等法院臺中分院刑事判決　　　　100年度上易字第616號
上　訴　人　臺灣臺中地方法院檢察署檢察官
被　　　告　邱德宗
上列上訴人因被告竊盜案件，不服臺灣臺中地方法院一○○年度
易字第七二五號中華民國一○○年三月二十三日第一審判決（起
訴案號：臺灣臺中地方法院檢察署一○○年度偵字第二四六二號
），提起上訴，本院判決如下：
    主  文
原判決關於邱德宗攜帶兇器竊盜部分，及定應執行刑部分，均撤
銷。
邱德宗犯攜帶兇器竊盜罪，累犯，處有期徒刑捌月。
    事  實
一、邱德宗前曾因竊盜案件，經臺灣臺中地方法院以九十六年度
    易字第二六一二號刑事判決判處有期徒刑八月，嗣經減刑為
    有期徒刑四月確定。又因另犯竊盜罪及施用毒品罪，再經臺
    灣臺中地方法院分別以九十六年度易字第五三三四號刑事判
    決及九十七年度訴字第八一○號刑事判決，分別判處有期徒
    刑五月及一年二月確定，且經同院裁定其應執行刑為有期徒
    刑一年六月確定。嗣經入監接續執行，甫於民國（下同）九
    十八年六月十一日執行完畢。
二、詎邱德宗不知悔改，復意圖為自己不法之所有，基於竊盜之
    犯意，於一○○年一月七日十六時許，在臺中市○區○村路
    ○○○○路之７－ＥＬＥＶＥＮ便利超商騎樓，以客觀上足
    供兇器使用之自備扳手（未扣案），竊取林森華所有並停放
    在該處之車牌號碼ＹＪＤ－５９２號機車之車牌一面。得手
    後，於不詳時間、地點，將竊得之上述車牌，懸掛在其於一
    ○○年一月六日十六時許，在臺中市○區○○街二六號旁邊
    巷內另已竊得之周佩玉所有車牌號碼為ＬＢＪ－０６７號機
    車上（此部分竊盜犯行，業經本案原審法院判處有期徒刑五
    月確定）。嗣至一○○年一月二十三日十六時許，當其騎乘
    上述贓車，行經臺中市○區○○路四三號前，為警查獲，並
    扣得周佩玉失竊前述機車一輛、林森華失竊前述機車車牌一
    面及鑰匙一支，循線查悉上情。
三、案經被害人林森華訴由臺中市政府警察局第二分局報請臺灣
    臺中地方法院檢察署檢察官偵查起訴。
    理  由
一、按被告以外之人（包括證人、鑑定人、告訴人、被害人及共
    同被告等）於審判外之陳述雖不符刑事訴訟法第１５９條之
    １至之４等４條之規定，而經當事人於審判程序同意作為證
    據，法院審酌該言詞陳述或書面陳述作成時之情況，認為適
    當者，亦得為證據；當事人、代理人或辯護人於法院調查證
    據時，知有刑事訴訟法第１５９條第１項不得為證據之情形
    ，而未於言詞辯論終結前聲明異議者，視為有前項之同意；
    同法第１５９條之５定有明文。立法意旨在於傳聞證據未經
    當事人之反對詰問予以核實，原則上先予排除。惟若當事人
    已放棄反對詰問權，於審判程序中表明同意該等傳聞證據可
    作為證據；或於言詞辯論終結前未聲明異議，基於尊重當事
    人對傳聞證據之處分權，及證據資料愈豐富，愈有助於真實
    發見之理念，且強化言詞辯論主義，使訴訟程序得以順暢進
    行，上開傳聞證據亦均具有證據能力。經查，本判決下列所
    引用之被告以外之人於審判外之陳述證據，業經本院於審理
    期日踐行調查證據程序，而檢察官及被告邱德宗（以下簡稱
    為被告）在本院審理期日言詞辯論終結前，均未爭議其證據
    能力。本院審酌此部分證據之製作與取得，並無非法或不當
    取證之瑕疵，復與本案待證事實之認定具有關連性，認以之
    為證據亦屬適當，依據上述之說明，此部分證據均應具有證
    據能力。
二、上揭犯罪事實，業據被告於檢察官偵訊時，及於原審法院及
    本院審理時均坦白承認，核與證人即告訴人林森華及周佩玉
    於警詢中所陳述之情節大致相符。此外，復有扣押目錄表、
    贓物認領保管單、失車－案件基本資料詳細畫面報表、臺中
    市政府警察局車輛尋獲電腦輸入單、車輛詳細資料報表、照
    片十一張、現場圖、職務報告書等在卷可稽及扣案之鑰匙足
    以佐證。足認被告之自白與事實相符。事證明確，被告之上
    開犯行，堪以認定。
三、本案被告持以竊取車牌之自備扳手，質地堅硬，足以危害人
    身安全，自堪認定係刑法加重竊盜罪所規定之「兇器」。而
    被告行為後，刑法第三百二十一條業經總統於一○○年一月
    二十六日以華總一義字第一○○○○○一五五六一號令公布
    修正，並於一○○年一月二十八日施行。修正後即現行刑法
    第三百二十一條第一項第三款之攜帶兇器竊盜罪之犯罪構成
    要件並未變更，但刑罰則自原規定之「六月以上、五年以下
    有期徒刑」，修正為「六月以上、五年以下有期徒刑，得併
    科新台幣十萬元以下罰金」。比較結果，現行刑法之規定並
    無較有利於被告之情形，則依據刑法第二條第一項之規定，
    自應適用被告之行為時法。是核被告所為，係犯修正前刑法
    第三百二十一條第一項第三款之加重竊盜罪。又被告前曾因
    竊盜案件，經臺灣臺中地方法院判處有期徒刑八月，嗣經減
    刑為有期徒刑四月確定；又因另犯竊盜罪及施用毒品罪，再
    經臺灣臺中地方法院分別判處有期徒刑五月及一年二月，且
    經同院裁定其應執行刑為有期徒刑一年六月確定；嗣經入監
    接續執行，已於九十八年六月十一日執行完畢；以上事實有
    被告之全國前案紀錄表在卷可稽。被告受此有期徒刑之執行
    完畢之後，再因故意而犯有期徒刑以上之本罪，為累犯，應
    依刑法第四十七條第一項之規定加重其刑。
四、原判決就被告此部分所犯予以論罪科刑，固屬有見。惟原判
    決未比較上開刑法修正前後之規定，並依據刑法第二條第一
    項之規定以定法律適用，尚有未合。此亦係檢察官上訴指摘
    之事項，應認檢察官之上訴為有理由，應由本院將原判決關
    於被告攜帶兇器竊盜部分，及定應執行刑部分，均予撤銷，
    且就被告所犯之攜帶兇器竊盜罪予以改判。爰審酌被告之品
    行、本案行竊之動機、手段、所竊取之財物價值非鉅，及其
    雖未與被害人和解，但犯後坦承犯行，併審酌其生活狀況、
    智識程度等一切犯罪情狀，仍量處有期徒刑八月。未扣案之
    扳手一支，雖為被告所有，惟並未扣案，因非違禁物，為免
    將來執行之困難，爰不另為沒收之諭知，附此敘明。
五、據上論斷，應依刑事訴訟法第三百六十九條第一項前段、第
    三百六十四條、第二百九十九條第一項前段、修正前刑法第
    三百二十一條第一項第三款、第四十七條第一項，判決如主
    文。
本案經檢察官林惠到庭執行職務。
中    華    民    國   100    年    5     月    31    日
            刑事第三庭    審判長法  官  王  增  瑜
                                法  官  曾  佩  琦
                                法  官  廖  柏  基
以上正本證明與原本無異。
不得上訴。
                                書記官  陳  妙  瑋
中    華    民    國   100    年    5     月    31    日
附錄本案所犯法條全文
修正前刑法第三百二十一條第一項第三款
犯竊盜罪而有左列情形之一者，處六月以上、五年以下有期徒刑
：
三、攜帶兇器而犯之者。